臺灣雲林地方法院民事裁定　九十三年度訴字第二一○號
　　原　　　告　丁○○
　　訴訟代理人　林幸慧律師
　　被　　　告　丙○○
　　　　　　　　甲○○
　　　　　　　　卯○○
　　　　　　　　乙○○
　　　　　　　　戊○○
　　　　　　　　辛○○
　　訴訟代理人　黃國禎
　　被　　　告　壬○○
　　　　　　　　癸○○
　　　　　　　　子○○
　　　　　　　　己○○
　　　　　　　　丑○○○
　　　　　　　　庚○○
　　　　　　　　寅○○
右當事人間請求分割共有物事件，本院裁定如左：
    主      文
原告之訴駁回。
訴訟費用由原告負擔。
    理      由
一、原告起訴主張：
　１坐落雲林縣土庫鎮○○段六二七號，地目建，面積一七一四平方公尺土地（下稱
　　系爭土地）為兩造所共有，應有部分原告丙○○、丁○○、甲○○、卯○○每人
　　各十六分之一，被告乙○○、戊○○每人各八分之一，被告辛○○、壬○○、癸
　　○○每人各十分之一，被告子○○為三十分之二，被告己○○、丑○○○、寅○
　　○、庚○○每人各為三十分之一；兩造間就系爭土地不能協議分割，又無因物之
　　使用目的不能分割或約定不分割之情形，為管理方便起見而訴請分割。
　２原告之母黃莊金杯曾於民國九十年間就系爭土地向本院訴請分割，由本院以九十
　　年度訴字第六七號判決確定，但原告持該確定判決（原告為承受訴訟人）向虎尾
　　地政事務所申辦分割登記時，卻遭駁回，向虎尾地政事務所申請土地登記謄本方
　　知為本院判決標的之土地已於本院九十一年十月三十一日宣判前之同年七月十六
　　日由虎尾地政事務所逕予分割成三筆土地（除系爭土地保留原地號但面積減為一
　　七一四平方公尺外，另分割增加同段六二七之一號面積三平方公尺及六二七之二
　　號面積二十平方公尺，三筆土地面積合計與分割前之六二七號土地面積相同）。
　３原告主張之分割方案一如本院九十年度訴第六七號之分割方案，只是將原判決所
　　採分割方案中編號Ｇ部分面積一六七平方公尺留為道路由兩造按原應有部分比例
　　保持共有，改為編號Ｇ部分面積一四四平方公尺留為道路由兩造按原應有部分比
　　例保持共有。
二、按原告之訴，其訴訟標的為確定判決效力所及者，法院應以裁定駁回之，民事訴
    訟法第二百四十九條第一項第七款定有明文。本件原告訴請分割之系爭土地，為
    本院九十年度訴字第六七號確定判決所分割土地之一部分，此不僅原告自陳在卷
    ，並經本院調取九十年度訴字第六七號卷核閱無訛，雖然該確定判決於宣判前因
    不知虎尾地政事務所已將原坐落雲林縣土庫鎮○○段六二七號土地面積一七三七
    平方公尺逕予分割為同段六二七號土地面積一七一四平方公尺（同原地號，但面
    積減少）及同段六二七之一號面積三平方公尺與六二七之二號面積二十平方公尺
    ，（三筆土地面積合計與分割前之六二七號土地面積相同），而未及更正，但該
    判決審判的對象，無論就當事人的範圍或分割土地的範圍而言，均屬明確，且不
    因地政機關就土地逕為分割而有不同，此如同有某一當事人原名「張三」，於訴
    訟進行中更名為「張三豐」（增加一字），未向法院陳報，致法院未及更正，但
    法院審判的對象並不因當事人改名而有不同，自不影響判決之效力。法院於宣判
    後甚至判決確定後，只要以裁定將原來之一筆土地更正為三筆土地，使其符合宣
    判當時之實際情形即可。
三、原告此次訴請分割之土地及其訴訟當事人，既為並不失效之確定判決效力所及，
    原告復行起訴，自非合法，應予駁回。
四、依民事訴訟法第二百四十九條第一項第七款、第九十五條、第七十八條裁定如主
　　文。
中　　　華　　　民　　　國　　九十三　　年　　　五　　　月　　　七　　　日
                                    臺灣雲林地方法院民事庭
~B法　　　官　邱瑞裕
右為正本係照原本作成。
如對本裁定抗告須於裁定送達後十日內向本院提出抗告狀。
中　　　華　　　民　　　國　　九十三　　年　　　五　　　月　　　七　　　日
~B法院書記官　周玄鎮
